【裁判字號】    90,聲再,93
【裁判日期】    900607
【裁判案由】    聲請再審
【裁判全文】
臺灣高等法院高雄分院刑事裁定                        九十年度聲再字第九三號
    再審聲請人
    即受判決人  甲○○
右列再審聲請人因侵占案件，對於本院九十年度上易字第五五六號中華民國九十年四
月二十七日確定判決（臺灣高雄地方法院八十九年度易字第四五三六號），聲請再審
，本院裁定如左：
      主      文
再審之聲請駁回。
      理      由
一、聲請意旨如後附再審聲請狀所載。
二、按有罪之判決確定後，為受判決人之利益聲請再審，係以刑事訴訟法第四百二十
    一條有足以影響於判決之重要證據漏未審酌為理由者，必該證據確漏未審酌，且
    該證據確為真實，而足以據以認定受判決人應受無罪、或免訴、或輕於原審所認
    定罪名而後可，否則不足以推翻原審所認之罪名，而僅據以爭執原審證據之取捨
    ，仍不能准許再審。
三、經查：
    （一）再審聲請人於臺灣高雄地方法院八十九年度易字第四五三六號審理時，坦
          承將店內之排煙設備一套、鼓風盧一台、快速炒檯三台、烤箱一台、兩門
          冷凍庫一台、冷藏庫三台、日式製冰機一台、工作檯四台、五十人煮飯鍋
          一台、五十人保溫鍋一台、洗碗檯二台、大圓桌十五台、四角桌二十五台
          、桌巾四十條、及價值約新臺幣二十萬元之餐具、炒瓢、鍋具、菜刀、剁
          刀等物先行搬出，且拿走前開物品，而再審聲請人又無法供出上開物品之
          所在及出售予何人，復於偵查中供述物品置於徐文煥在一心路之倉庫，亦
          未能指出徐文煥究係何人，本院於審理該案時認再審聲請人之辯解與一般
          常情不合。又上開物品甚多，縱使變賣亦尚有相當價值，告訴人斷無放棄
          交由再審聲請人任意處置之理，顯然再審聲請人尚無僅係將持有物延不交
          還或有其他原因致未能交還之情形，而謂無侵占之主觀條件。
    （二）本件告訴人於偵查、原審審理時均已指述甚明，而再審聲請人於本案審理
          當時並未將原物或上開物品因出售所取得之價金交付告訴人，亦經本院於
          該案時認定甚明，其有侵占之主觀犯意甚明，因而判處再審聲請人侵占之
          罪，要不得以其僅係將持有物延不交還或有其他原因致未能交還之情形，
          即謂有判決之重要證據漏未審酌之情形。
    （三）綜上所述，本件原判決認定再審聲請人有侵占罪，業經詳載其理由於判決
          書內，並對相關之辯解予以指駁，顯無草率認定之情形，再審聲請人所提
          出之理由，自無足以推翻本院於該案審理所認定之罪名，自無所謂重要證
          據漏未審酌之情形。本件既與上開要件不符，仍不能准許再審，本件再審
          之聲請為無理由，應予駁回。
四、據上論結，應依刑事訴訟法第四百三十四條第一項，裁定如主文。
中    華    民    國      九十      年       六       月        七      日
                              臺灣高等法院高雄分院刑事第五庭
                                  審判長法官  吳水木
                                        法官  趙文淵
                                        法官  陳朱貴
右正本證明與原本無異。
不得抗告。
                                      書記官  呂素珍
中    華    民    國      九十      年       六       月        八      日
                                                                        Ｑ


司法院資訊處製作；財團法人民間司法改革基金會備份。
